【裁判字號】    88,上易,5644
【裁判日期】    890307
【裁判案由】    傷害
【裁判全文】
臺灣高等法院刑事判決                  八十八年度上易字第五六四四號
    上  訴  人
    即  被  告  丙○○
右上訴人，因傷害案件，不服臺灣板橋地方法院，八十八年度易字第三一四六號，中
華民國八十八年十一月九日第一審判決（起訴案號：臺灣板橋地方法院檢察署八十八
年度偵字第一六六六二號）提起上訴，本院判決如左：
    主      文
上訴駁回。
    事      實
一、丙○○於民國八十八年四月十日晚上八時許，至台北縣中和市○○路○段二八七
    號「秋娟檳榔攤」，邀其未婚妻辛○○一起外出，辛○○因該日適逢週休二日之
    星期六，生意較平日好，乃不願外出，丙○○竟惱羞成怒，憤而基於傷害之犯意
    ，出手毆打辛○○，致辛○○受有左胸及左肩挫傷、右膝挫傷併瘀血之傷害。
二、案經被害人辛○○訴請臺灣板橋地方法院檢察署檢察官偵查起訴。
    理      由
一、訊據上訴人即被告丙○○矢口否認其有右揭傷害犯行，先後於原審及本院辯稱：
    辛○○係伊之未婚妻，辛○○欲退婚，想藉提起傷害告訴達到解除婚約免負損害
    賠償責任，八十八年四月十日下午伊工作之成衣廠有出貨，當天晚上伊在板橋市
    ○○路○段成衣廠加班，伊並未至前開檳榔攤毆打告訴人辛○○；告訴人所提出
    之兩紙診斷證明書應診日期均為八十八年四月十三日，告訴人之受傷結果是否為
    伊所為顯有可疑；況兩份診斷證明書所載之受傷情況亦有差異；八十八年四月十
    日天氣非常炎熱，一般人是不會穿長袖，告訴人稱當天穿長袖，顯為不實，伊是
    冤枉的云云。經查(一)右揭事實，業據告訴人指訴甚詳，並有診斷證明書二紙在
    卷，而國耀中醫診所之診斷證明書上載左胸(乳房上)重擊挫傷；祥安醫院之診斷
    證明書上載左胸及左肩挫傷、右膝挫傷併瘀血。告訴人復稱：八十八年四月十一
    日其到圓通路一四一巷口一家推拿店去，該店之老闆不敢幫推拿，叫其拿中藥藥
    丸回去吃，並建議其到較大之醫院就診是否有傷到筋骨；八十八年四月十三日其
    先去看中醫，才去祥安醫院驗傷等語。(二)證人即告訴人之母庚○○於原審證稱
    ：當日告訴人打電話叫伊趕快過去，說其遭被告毆打，伊到時，看到其二人在吵
    架，伊勸被告有緣當夫妻是互相欠債，所以不要動不動就要打，這樣會養成習慣
    ，被告說他只是稍微打而已，如果出手重一點，告訴人會被打死；伊看到告訴人
    的手在流血，但伊不記得是那隻手，告訴人當日穿長袖，當時伊未看到告訴人身
    上的傷，告訴人回家後要上廁所沒有辦法脫衣服，伊幫告訴人脫衣服時才發現告
    訴人身上之傷等語。(三)證人林福清即慶源國術館負責人於原審證稱：告訴人曾
    到其國術館接受敷藥，告訴人說她二個肩膀有點腫，左肩比較嚴重，告訴人何日
    來已不記得，收據是當日寫，並有八十八年四月十一日之收據一紙在卷。(四)八
    十八年四月十日晚上八時許，屈尺(新店市)、山佳(樹林市)之自動氣象站所測出
    之氣溫分別為攝氏二０度或二０．二度，此有交通部中央氣象局中象參字第八八
    ０四九三三號函暨八十八年四月逐時平均氣溫資料一份在卷。(五)被告提出其工
    作地點之出貨日期為八十八年四月十日、四月十四日．．．，此有出貨表一紙在
    卷。據上，依告訴人及證人庚○○、林福清所述並參酌上揭診斷證明書，堪信告
    訴人之指訴為真。蓋告訴人若未受被告毆打成傷，豈有上揭診斷證明書上所載之
    傷害，且衡之常情，告訴人亦無自我傷害再誣陷被告之理，而上揭兩紙診斷證明
    書上所載之受傷部分雖不一，惟依告訴人所述其先去看中醫，才去祥安醫院驗傷
    ，依常理判斷，一般人看病時就受傷較嚴重之部位就診，而驗傷時則就全部受傷
    部位看驗，是兩紙診斷證明書所記載受傷之詳略自有差異。再依上揭氣溫資料所
    載八十八年四月十日晚上八時許之氣溫係攝氏二十度左右，是被告所稱當日氣溫
    非常炎熱，顯與事實不符；又被告所稱八十八年四月十日下午其上班之成衣廠有
    出貨云云，按該工廠既於當日下午已出貨，若被告尚需於當日晚上加班，衡之常
    情，應是該工廠係為趕工出貨才有此必要，惟依上揭出貨表觀之，該工廠於八十
    八年四月十日出貨後，直至八十八年四月十四日才再出貨，依此足見被告所辯八
    十八年四月十日晚上其在工廠加班云云，與常情有違。(六)又被告聲請訊問之證
    人丁○、乙○○雖證稱八十八年四月十日晚上被告在板橋市○○路○段成衣廠加
    班，惟被告該日晚上有無確在成衣廠加班，既無打卡或簽到、退資料可資佐證，
    且詎今已十個月之久，證人竟仍能記憶清楚，其真實性顯值懷疑，況證人與被告
    對於離開成衣廠之下班順序、時間亦所言不一致，所為證述，自不足採，至於另
    一證人甲○○稱：辛○○八十八年四月初就沒有在中和市○○路賣檳榔乙節，核
    與另三位證人己○○、戊○○、駱聖巾均稱：辛○○在上址賣檳榔約至八十八年
    四月中旬之證詞不符，甲○○之證述，亦無可採。綜上說明，本件事證明確，被
    告犯行洵堪認定，應依法論科。
二、核被告所為，係犯刑法第二百七十七條第一項之傷害罪，原審經詳察，以被告罪
    證明確，適用上開法條及刑法第四十一條，罰金罰鍰提高標準條例第一條前段、
    第二條規定，並審酌被告品行、犯罪動機、目的、手段、所生危害及犯罪後之態
    度等一切情狀，量處有期徒刑三月及諭知易科罰金標準，其認事用法，經核均無
    不合，量刑亦稱妥適，被告上訴意旨，仍執陳詞，否認犯罪，為無理由，應予駁
    回。
據上論斷，應依刑事訴訟法第三百六十八條判決如主文。
本案經檢察官沈世箴到庭執行職務。
中     華     民     國    八十九   年       三       月       七       日
                             臺灣高等法院刑事第二十一庭
                                 審判長法  官  葉  騰  瑞
                                       法  官  魏  大  喨
                                       法  官黃  本  仁
右正本證明與原本無異。
不得上訴。
                                       書記官  劉  秀  英
中     華     民     國    八十九   年       三       月       九       日
附錄：本案論罪科刑法條全文
刑法第二百七十七條第一項
傷害人之身體或健康者，處三年以下有期徒刑，拘役或一千元以下罰金。


司法院資訊處製作；財團法人民間司法改革基金會備份。
